臺灣臺東地方法院刑事判決　　　　　　　　　　 　　 九十一年度訴字第一一二號
　　公　訴　人　臺灣台東地方法院檢察署檢察官
　　被　　　告　甲○○
右列被告因違反毒品危害防制條例案件，經檢察官提起公訴（九十一年度毒偵字第一
五號），本院判決如左：
    主  文
甲○○連續施用第一級毒品，累犯，處有期徒刑壹年肆月，扣案之海洛因壹包（淨重
壹點參肆公克）沒收銷燬之。
    事  實
一、甲○○曾於民國八十四年三月六日因煙毒等案件，經本院判處有期徒刑三年三月
    確定，甫於八十七年七月二十九日假釋期滿執行完畢。又於八十七年間因施用毒
    品，經觀察、勒戒後認無繼續施用毒品之傾向，由台灣台東地方法院檢察署檢察
    官以八十七年度偵緝字第五五號為不起訴處分確定。再於五年內之八十九年間施
    用毒品，經觀察、勒戒後認有繼續施用毒品之傾向而送強制戒治，並經台灣板橋
    地方法院以八十九年度訴字第一五一八號判處有期徒刑一年二月（已於八十九年
    十二月十五日確定）。詎甲○○仍不知悔改，明知海洛因業經公告列為毒品危害
    防制條例第二條第二項第一款之第一級毒品，不得非法持有、施用，竟仍基於施
    用第一級毒品海洛因之概括犯意，於九十年十一月上旬某日晚間十時許，及同年
    月十一日上午十一時許，均在其住處即台東縣大武鄉○○村○鄰○○路二十八號
    ，以將第一級毒品海洛因摻入香菸內吸食之方式，連續非法施用二次，嗣甲○○
    於九十年十一月十一日下午六時四十分許，駕駛ＸＶ—０５２９號自用小客車途
    經台東縣台九線公路四五六公里處（即山海關加油站前），經警攔檢查獲，始知
    上情，並在該車上扣得第一級毒品海洛因一包（淨重一點三四公克）。
二、案經台東縣警察局大武分局報請臺灣台東地方法院檢察署檢察官偵查起訴。
    理  由
一、右揭犯罪事實，業據被告甲○○（下稱被告）於警訊及偵審中坦承不諱，復有上
    開海洛因一包扣案足稽。而被告於九十年十一月十一日下午六時四十分許經警查
    獲時所採尿液經送台東縣衛生局及慈濟大學檢驗，確均呈嗎啡陽性反應，此有該
    局九十年十一月十九日煙毒麻醉藥品類委託檢驗結果通知書及該大學濫用藥物檢
    驗中心檢驗總表各一紙在卷可憑。又上開海洛因一包經送法務部調查局鑑定結果
    ，確含第一級毒品海洛因成分（淨重一點三四公克），亦有法務部調查局鑑定通
    知書（編號：000000000）一紙在卷可佐。另被告於八十七年間因施用
    毒品，經觀察、勒戒後認無繼續施用毒品之傾向，由台灣台東地方法院檢察署檢
    察官以八十七年度偵緝字第五五號為不起訴處分確定，又被告於五年內之八十九
    年間，復因施用毒品，經觀察、勒戒後認有繼續施用毒品之傾向而送強制戒治，
    並經台灣板橋地方法院以八十九年度訴字第一五一八號判處有期徒刑一年二月（
    已於八十九年十二月十五日確定），被告於二犯之判決確定後再犯本件毒品危害
    防制條例第十條第一項之罪，係屬三犯，且被告經台灣台東地方法院檢察署檢察
    官以九十一年度聲戒字第四十五號聲請強制戒治，經本院以九十一年度毒聲字第
    一六四號裁定令入戒治處所施以強制戒治迄今等情，有前開不起訴處分書、判決
    書、聲請書、裁定及台灣高等法院被告全國前案紀錄表附卷可參。足證被告前述
    連續施用毒品海洛因之自白，核與事實相符，本件事証明確，已堪認定，應依法
    論科。
二、核被告所為，係犯毒品危害防制條例第十條第一項之施用第一級毒品罪。其施用
    第一級毒品海洛因前後，非法持有第一級毒品海洛因之低度行為，為其施用第一
    級毒品海洛因之高度行為所吸收，不另論罪。被告先後二次非法施用第一級毒品
    海洛因之行為，時間緊接，罪名相同，顯係基於概括犯意反覆為之，應依連續犯
    之規定論以一罪。查被告曾於民國八十四年三月六日，因煙毒等案件，經本院以
    八十三年度訴字第三二號判處有期徒刑三年三月確定，甫於八十七年七月二十
    九日假釋期滿執行完畢，有台灣高等法院被告全國前案紀錄表一份在卷可按，其
    於執行完畢後五年內，再犯本件有期徒刑之罪，為累犯，應依刑法第四十七條規
    定加重其刑。爰審酌被告三犯施用第一級毒品海洛因而觸法，顯見其無悔改之意
    ，意志不堅，一犯再犯，有失政府制訂毒品危害防制條例之立法美意，本不宜寬
    貸，惟念其施用毒品乃自戕一己之身體健康，尚未害及他人，所生危害非大，犯
    後坦承犯行、態度尚可等一切情狀，爰量處如主文所示之刑。至扣案之海洛因一
    包（淨重一點三四公克）為毒品危害防制條例所定之第一級毒品，應依同條例第
    十八條第一項前段宣告沒收並銷燬之。
據上論斷，應依刑事訴訟法第二百九十九條第一項前段，毒品危害防制條例第十條第
一項、第十八條第一項前段、第二十條第三項，刑法第十一條前段、第五十六條、第
四十七條，判決如主文。
本案經檢察官王光傑到庭執行職務
中      華      民      國    九十一    年      九      月     十二     日
                              臺灣台東地方法院刑事庭
                                審判長法官  王增瑜
          法官  蔡世芳
                                      法官  黃呈熹
右正本證明與原本無異。
如不服本判決，應於判決送達後十日內向本院提出上訴狀。（須附繕本）
「切勿逕送上級法院」
                                    書記官  王敏玉
中      華      民      國    九十一    年      九      月     十三     日
附錄：本判決論罪科刑法條全文
毒品危害防制條例第十條第一項
施用第一級毒品者，處六月以上五年以下有期徒刑。
